# 报表合并问题

提问人：长安梧桐 时间：2018-05-22 23:22:42
请教陈老师，如果A是一个集团公司，B和C分别是集团的两个全资子公司，A集团 2014 年成立，B、C公司成立于 2010 年，C公司原是B公司的全资子公司， 2013 年C公司又收购了B公司其他股东40%的股权并委托B公司代支付股权收购款 3000 万元，B公司按照委托支付协议代替C公司支付了股权收购款并挂“其他应收款-C公司”3000万元， 2014 年另一独立单位乙公司以B公司整体作价出资给A集团公司，A集团公司成立，同年，A集团公司又对C公司增资，C公司成为集团的二级子公司。我想请教陈老师几个问题： 1 、如果不考虑子公司C对原母公司B的投资不合理情况下，A集团合并B、C公司时，B公司账面的其他应收款 3000 万元如何抵消？C公司因乙公司将B公司100%的股权作价出资给了集团公司，因此在账面没有确认对B公司的投资，也没有挂其他应付款-B公司，在集团层面其他应收款无对应的其他应付款抵消。（B公司因作价出资给集团时经过了评估程序且评估值已在政府机关备案，评估确认的资产里包含了3000 万元的其他应收款） 2 、在集团刚开始确认对B公司投资时，能不能因为以上事项影响B公司实际净资产要低于评估净资产值，在集团母公司报表中确认长期股权投资减值准备，如果集团母公司确认了减值准备，在合并层面是不是要还原？ 3 、在合并层面还有没有更好的处理方法。

回答人：chenyiwei
1 、如果该款项是要求C偿还的，则B、C之间互挂的往来正常抵销即可。但在B的合并报表层面，C持有B的股权应按取得成本确认为库存股。同时C应将持有B的股权投资在其个别报表层面确认为可供出售金融资产。对前期的账务处理差错，建议更正。 2 、资产减值准备属于后续计量范畴，初始计量时不能出现资产减值准备。建议根据上述 1 中差错更正的结果调整集团层面对B的长期股权投资成本，可能需要相应调整当年在政府机关的相关备案结果，建议与主管部门沟通。